臺灣高等法院臺中分院刑事裁定　
110年度聲字第3116號
聲  請  人  臺灣高等檢察署臺中檢察分署檢察官     
受  刑  人  李明漢



上列聲請人因受刑人數罪併罰有二裁判以上，聲請定其應執行之
刑（聲請案號：110年度執聲字第1468號），本院裁定如下：
    主  文
李明漢犯如附表所示各罪所處之刑，有期徒刑部分應執行有期徒
刑貳年陸月；罰金部分應執行罰金新臺幣參佰陸拾萬元，罰金如
易服勞役，以罰金總額與壹年之日數比例折算。
    理  由
一、聲請意旨略以：受刑人李明漢因違反森林法等案件，先後經
    法院判決確定如附表。數罪中雖有刑法第50條第1 項但書所
    列之情形，應依刑法第50條第2項、第53條、第51條第5款、
    第7款，定其應執行之刑，併科罰金部分並請依刑法第42條
    第6項規定，諭知易服勞役之折算標準，爰依刑事訴訟法第4
    77條第1項聲請裁定等語。
二、按數罪併罰，有二裁判以上者，依第51條之規定，定其應執
    行之刑，刑法第53條定有明文。又數罪併罰，分別宣告其罪
    之刑，如宣告多數有期徒刑者，於各刑中之最長期以上，各
    刑合併之刑期以下，定其刑期，但不得逾30年。如宣告多數
    罰金者，於各刑中之最多額以上，各刑合併之金額以下，定
    其金額，刑法第51條第5款、第7款亦分別定有明文。次按，
    數罪併罰之定應執行之刑，係出於刑罰經濟與責罰相當之考
    量，並非予以犯罪行為人或受刑人不當之利益，為一種特別
    的量刑過程，相較於刑法第57條所定科刑時應審酌之事項係
    對一般犯罪行為之裁量，惟定應執行刑之宣告，乃對犯罪行
    為人本身及所犯各罪之總檢視，除應考量行為人所犯數罪反
    應出之人格特性，並應權衡審酌行為人之責任與整體刑法目
    的及相關刑事政策，在量刑權之法律拘束性原則下，依刑法
    第51條第5款之規定，採限制加重原則，以宣告各刑中之最
    長期為下限，各刑合併之刑期為上限，但最長不得逾有期徒
    刑30年，資為量刑自由裁量權之外部性界限，並應受法秩序
    理念規範之比例原則、平等原則、責罰相當原則、重複評價
    禁止原則等自由裁量權之內部抽象價值要求界限之支配，以
    使輕重得宜，罰當其責，俾符合法律授與裁量權之目的，以
    區別數罪併罰與單純數罪之不同，兼顧刑罰衡平原則（最高
    法院100年度台抗字第440號刑事裁定意旨參照）。再按依刑
    法第51條第7 款所定之金額，其易服勞役之折算標準不同  
    者，從勞役期限較長者定之，刑法第42條第4 項定有明文。
    從本條之反面解釋可知，如數罪併罰所宣告之刑之易服勞役
    折算標準相同者，自應依其標準定之。是以，數罪併罰有二
    裁判以上，而依刑法第51條規定定其應執行之刑時，關於罰
    金易服勞役之折算，亦應依原確定判決所諭知之折算標準基
    礎定之，此為裁判確定效力之當然（最高法院107 年度台非
    字第120 號刑事判決意旨參照）。
三、經查，受刑人因犯如附表所示之罪，經本院先後判處如附表
    所示之刑確定在案，有各該案件判決及臺灣高等法院被告前
    案紀錄表等附卷可稽。聲請人以本院為上開案件犯罪事實最
    後判決之法院，聲請定其應執行之刑，本院審核認其聲請為
    正當，應予准許。另本件聲請書雖記載：「數罪中雖有刑法
    第50條第1 項但書所列之情形，應依刑法第50條第2項、第5
    3條、第51條第5款、第7款，定其應執行之刑」，惟查如附
    表所示之罪均係不得易科罰金、不得易服社會勞動之罪，而
    無刑法第50條第1項但書不得合併處罰之情形，聲請意旨此
    部分引用法條顯係誤繕。爰審酌受刑人所犯如附表所示各罪
    之犯罪態樣、侵害法益、各罪依其犯罪情節所量定之刑等一
    切情狀，及前揭所述之比例原則、責罰相當原則等自由裁量
    權之內部性界限等情，以及本院以書面通知受刑人就本件定
    應執行事件，得具狀陳述意見，受刑人並未提出任何意見表
    達等一切情形，合併定其應執行之刑與諭知罰金如易服勞役
    之折算標準如主文所示。又如附表所示數罪所宣告之刑之易
    服勞役折算標準相同，本件仍依其折算標準定之，附此敘明
    。
四、據上論斷，爰依刑事訴訟法第477條第1項，刑法第53條、第
    51條第5款、第7款、第42條第3項但書、第5項前段，裁定如
    主文。
中　　華　　民　　國　　110 　年　　12　　月　　28　　日
            刑事第一庭　審判長法　官　江  德  千
                              法  官　簡  源  希
                              法  官　高  增  泓
以上正本證明與原本無異。
如不服本裁定，應於收受送達後5日內向本院提出抗告書狀 (須
附繕本)。因疫情而遲誤不變期間，得向法院聲請回復原狀。

                              書記官　黃  美  珍
　　　　　　　　　　　　　　　 
中　　華　　民　　國　　110 　年　　12　　月　　28　　日
附表：受刑人李明漢定應執行刑案件一覽表
編號  1 2 （以下空白） 罪名  竊取森林主產物貴重木罪 結夥媒介貴重木贓物罪  宣告刑  有期徒刑1年8月 併科新臺幣0000000元 有期徒刑1年4月 併科新臺幣0000000元  犯罪日期  105年12月13日 106年1月4日  偵查(自訴)機關年度及案號  臺中地檢106年度偵字第6738號等 臺中地檢106年度偵字第6738號等  最 後 事 實 審 法 院 臺中高分院 臺中高分院   案 號 108年度上訴字 第2463號 110年度上更一字 第69號   判決日 期 109年7月14日 110年9月28日  確定 判決 法 院 最高法院 臺中高分院   案 號 110年度台上字 第2197號 110年度上更一字 第69號   判決確定日 期 110年4月8日 110年11月12日  是否為得易科罰金、得易服社會勞動之案件  均否 均否  備註  臺中地檢110年度執字第5668號 臺中地檢110年度執字第13587號